【裁判字號】    92,上易,433
【裁判日期】    920318
【裁判案由】    毀損
【裁判全文】
臺灣高等法院刑事判決                            九十二年度上易字第四三三號
    上  訴  人
    即  被  告  甲○○
右上訴人因毀損案件，不服臺灣板橋地方法院九十一年度易字第二一七號，中華民
國九十一年十一月十五日第一審判決（起訴案號：臺灣板橋地方法院檢察署九十一年
度偵字第一０二九０號），提起上訴，本院判決如左：
    主    文
上訴駁回。
    事    實
一、甲○○基於毀棄他人文書之概括犯意，自民國九十年八月二十七日起至九十一年
    四月十二日七時三十分許，連續在臺北縣樹林市○○路六十五號其所居住之「中
    正世界公寓大廈」社區樓梯間，撕毀張貼在該處公告欄之該社區管理委員會委請
    會計師製作有關社區管理費收入及支出情形之資產負債表、該社區管理委員會就
    未繳管理費之住戶向法院聲請核發支付命令之法院支付命令及委請律師對未繳管
    理費之住戶所發催繳管理費之存證信函等文書，足以生損害於該社區管理委員會
    及相關住戶資訊交流等權益。
二、案經中正世界公寓大廈管理委員會訴由臺北縣政府警察局樹林分局報請臺灣板橋
    地方法院檢察署檢察官偵查起訴。
    理    由
一、訊據上訴人即被告甲○○雖承認撕下社區公告欄所張貼之文書之事實，惟矢口否
    認有何毀棄他人文書之犯行，辯稱：(1)伊撕下的是廣告。(2)且在電梯、電錶總開
    關處等到處亂貼，係私人恩怨報復云云。惟查：右揭事實，業據告訴人中正世界
    公寓大廈管理委員會之代表人乙○○於警、偵訊及原審審理時指訴綦詳（見偵查
    卷第七頁、第八頁、第三十一頁背面、原審卷第十六頁、第二十三頁），並據證
    人方武勇、王武明即中正世界公寓大廈之守衛於原審審理時證述明確（見原審卷
    第四十八頁、第四十九頁），復有該管理委員會在樓梯間所設置之保全監視錄影
    機所拍攝被告撕毀公告欄上文件之翻拍照片十二幀附卷可稽（見偵查卷第十四頁
    、第十五頁、第二十二頁至二十五頁），被告前開所辯，顯係圖飾卸責之詞，不
    足採信。本件事證明確，被告犯行堪予認定。
二、核被告所為，係犯刑法第三百五十二條第一項毀損文書罪。其先後多次犯行，時
    間緊接，所犯罪名相同，顯係出於概括犯意為之，為連續犯，依刑法第五十六條
    之規定以一罪論，並加重其刑。原審認被告罪證明確適用刑法第五十六條、第三
    百五十二條第一項、第四十二條第二項，罰金罰鍰提高標準條例第二條，並審酌
    被告之素行、犯罪之動機、目的、手段、智識程度、所生危害及犯罪後之態度等
    一切情狀，量處罰金伍仟元，如易服勞役，以佰元折算壹日。經核其認事用法
    均無不合，量刑亦稱妥適。被告上訴仍執前詞否認犯罪，指摘原判決不當，為無
    理由，應予駁回。
據上論斷，應依刑事訴訟法第三百六十八條，判決如主文。
本案經檢察官劉斐玲到庭執行職務。
中      華      民      國     九十二     年    三    月       十八     日
                            臺灣高等法院刑事第十五庭
                                審判長法  官  房  阿  生
                                      法  官  雷  元  結
                                      法  官  蔡  光  治
右正本證明與原本無異。
不得上訴。
                                      書記官  王  才  生
中      華      民      國    九十二    年      三      月      二十    日
附錄：本案論罪科刑法條全文
刑法第三百五十二條
毀棄、損壞他人文書或致令不堪用，足以生損害於公眾或他人者，處三年以下有期徒
刑、拘役或五百元以下罰金。


司法院資訊處製作；財團法人民間司法改革基金會備份。
